# 合伙企业投资认定问题

提问人：taochensh 时间：2020-08-20 15:59:00
求助：对于合伙企业的投资， 是否能确认为权益工具？还是都是有限寿命主体，而计入以公允价值计量且其变动计入损益？
谢谢大家！

回答人：chenyiwei
合伙企业绝大部分是有限寿命主体（注：即使合伙协议约定的存续期限为“永久”或“不约定期限”，也要考虑该约定有无合理的商业实质）。因此，合伙企业的权益符合金融负债的定义，相应地对其和后人而言不能视为权益工具投资，只能作为以公允价值计量且其变动计入损益的金融资产。